【裁判字號】    97,抗,2
【裁判日期】    970103
【裁判案由】    聲請拘提
【裁判全文】
臺灣高等法院高雄分院民事裁定             97年度抗字第2號
抗  告  人  乙○○○○○○
相  對  人  法務部行政執行署高雄行政執行處
法定代理人  甲○○
上列抗告人因與相對人等間聲請拘提事件，對於民國96年7 月23
日臺灣高雄地方法院96年度拘字第148 號所為裁定提起抗告，本
院裁定如下：
    主  文
抗告駁回。
抗告程序費用由抗告人負擔。
    理  由
一、抗告意旨略以：相對人以96年2 月7 日執行命令，通知抗告
    人於96年3 月12日至相對人處據實報告財產狀況，於96年2
    月14日合法送達，由於抗告人欠缺法律專業知識，又僅係1
    名婦女生性膽怯、軟弱，以為至相對人處報告財產即會被拘
    提，且果真被拘提，抗告人家中尚有3 名年幼兒女須扶養，
    因此抗告人始未如期至相對人處報告財產狀況，若抗告人知
    悉至相對人處僅需報告財產狀況而已，則抗告人必定會全力
    配合，據此抗告人並非屆期無故未到案；嗣後相對人以96年
    4 月9 日函通知限抗告人於96年5 月28日前至相對人處繳清
    所欠款項或提供擔保，於96年4 月14日經合法送達，惟抗告
    人奔波於繁重工作及家庭瑣事間，於同年5 月29日欲至相對
    人處提供擔保時，始發現已逾期1 日，並非故意不履行，據
    此，抗告人並非無正當理由不到場，是以原裁定依行政執行
    法第17條第1項及第2項規定，裁定拘提抗告人應屬無理由，
    應予廢棄等語。
二、按義務人有下列情形之一者，行政執行處得命其提供相當擔
    保，限期履行，並得限制其住居：一、顯有履行義務之可能
    ，故不履行。二、顯有逃匿之虞。三、就應供強制執行之財
    產有隱匿或處分之情事。四、於調查執行標的物時，對於執
    行人員拒絕陳述。五、經命其報告財產狀況，不為報告或為
    虛偽之報告。六、經合法通知，無正當理由而不到場。義務
    人經行政執行處依前項規定命其提供相當擔保，限期履行，
    屆期不履行亦未提供相當擔保，有下列情形之一，而有強制
    其到場之必要者，行政執行處得聲請法院裁定拘提之：一、
    顯有逃匿之虞。二、經合法通知，無正當理由而不到場。行
    行執行法第17條第1項、第2項定有明文。
三、經查，抗告人乙○○○○○○因滯納87、91等年度貨物稅暨
    罰鍰合計新台幣465 萬餘元（滯納利息另計），經相對人以
    96年2 月7 日執行命令，通知其於96年3 月12日至相對人處
    據實報告財產狀況，於96年2 月14日合法送達，抗告人屆期
    無故未到案；相對人乃以96年4 月9 日函通知限其於96年5
    月28日前至相對人處繳清所欠款項或提供擔保，於96年4 月
    14日經合法送達，惟屆期既不履行亦未提供擔保，此有案件
    移送書、相對人所為之通知函文、送達證書暨通知書等件在
    卷足稽，是以相對人依上開規定，聲請對乙○○○○○○拘
    提，為有理由，應予准許。抗告意旨以抗告人欠缺法律知識
    始未如期到場陳報財產狀況，並非無故不到場云云，尚非可
    採，抗告意旨猶指摘原裁定不當，求予廢棄，為無理由，應
    予駁回。
四、據上論結，本件抗告為無理由，依行政執行法第17條第8 項
    、民事訴訟法第495 條之1 第1 項、第449 條第1 項、第95
    條、第78條，裁定如主文。
中    華    民    國    97    年    1     月    3     日
                            民事第四庭
                                審判長法官   蔡文貴
                                法      官   黃科瑜
                                法      官   徐文祥
以上正本證明與原本無異。
如不服本裁定應於送達後10日內向本院提出再抗告狀，並繳納再
抗告費新台幣1 千元。再為抗告應以適用法規顯有錯誤為理由，
並經本院之許可，該許可以原裁定所涉及之法律見解具有原則上
之重要性者為限，並委任律師為代理人。抗告人之配偶、3 親等
內之血親、2 親等內之姻親，或抗告人為法人、中央或地方機關
時，其所屬專任人員具有律師資格並經法院認適當者，亦得為第
三審代理人。抗告人或其法定代理人具有律師資格者及前項情形
，應於提起抗告或委任時釋明之。
中    華    民    國    97    年    1     月    7     日
                                書  記  官   張文斌
                                                   W


司法院資訊處製作；財團法人民間司法改革基金會備份。
